【裁判字號】    98,訴,476
【裁判日期】    980722
【裁判案由】    違反毒品危害防制條例
【裁判全文】
臺灣嘉義地方法院刑事判決               98年度訴字第476號
公  訴  人  臺灣嘉義地方法院檢察署檢察官
被      告  甲○○
上列被告因毒品危害防制條例等案件，經檢察官提起公訴（98年
度毒偵字第694號、第783號），本院合議庭裁定由受命法官獨任
行簡式審判程序，判決如下：
    主  文
甲○○施用第一級毒品，累犯，處有期徒刑捌月；扣案之注射針
筒貳支，均沒收。又施用第一級毒品，累犯，處有期徒刑拾月。
應執行有期徒刑壹年肆月；扣案之注射針筒貳支，均沒收。
    犯 罪 事 實
一、甲○○前因施用毒品案件，經本院以91年度毒聲字第603號
    裁定送觀察勒戒後，認無繼續施用毒品傾向，於民國91年10
    月2日釋放，並經臺灣嘉義地方法院檢察署檢察官於同日以
    91年度毒偵字第666號為不起訴處分確定。又前因施用毒品
    之毒品危害防制條例等案件，經臺灣高等法院臺南分院以93
    年度上訴字第466號判處應執行有期徒刑9月，並經最高法院
    駁回上訴確定；因毒品危害防制條例等案件，經本院以93年
    度訴字第339號判處應執行有期徒刑1年2月確定，上開數罪
    接續執行，於95年1月10日假釋，並於95年6月5日假釋期滿
    ，所餘刑期內未經撤銷假釋，其未執行之刑，以已執行論。
    其因偽證案件，經本院以95年度訴字第485號判處有期徒刑2
    月確定，於96年2月3日執行完畢。猶不知悔改，於觀察勒戒
    完畢釋放後，分別為下列犯行：
  (一)基於施用第1級毒品之犯意，於98年2月16日17時許，在嘉義
    縣水上鄉○○村道路旁，以將海洛因加水溶解後，再用針筒
    注射身體之方式，施用海洛因1次。嗣於同年2月18日15時40
    分許，在嘉義縣水上鄉○○村○○街80巷7號住處，為警持
    搜索票搜索查獲，扣得其所有供施用毒品所用之注射針筒2
    支，並於同日16時35分許，經警徵得其同意採尿送驗，呈嗎
    啡陽性反應。
  (二)基於施用第1級毒品、第2級毒品之犯意，於98年4月12日14
    時22分許，經警採尿回溯72小時內之某時，在上揭住處，以
    將海洛因加水溶解後，再用針筒注射身體之方式，及以將甲
    基安非他命置入玻璃球內，加熱燒烤吸食煙霧之方式，同時
    施用海洛因及甲基安非他命1次。嗣因另涉竊盜等案件，於
    同年4月12日11時40分許，在嘉義縣太保市舊埤里7-17號旁
    檳榔攤為警查獲，並於同日14時22分許，經警徵得其同意採
    尿送驗，呈嗎啡及甲基安非他命陽性反應。
二、案經嘉義市政府警察局第二分局、嘉義縣警察局水上分局報
    請臺灣嘉義地方法院檢察署偵查起訴，經本院合議庭裁定由
    受命法官獨任行簡式審判程序。
    理  由
一、訊據被告甲○○對於上揭犯行，於本院準備程序及審理時均
    坦承不諱（見本院卷第35、43-44頁），並有搜索票、搜索
    扣押筆錄、同意書各1份在卷可參（見警卷第1卷第5-8、11
    頁），且被告於98年2月18日16時35分許，經警採尿送驗，
    呈嗎啡陽性反應，於同年4月12日14時22分許，經警採尿送
    驗，呈嗎啡及甲基安非他命陽性反應，有臺灣檢驗科技股份
    有限公司濫用藥物尿液檢驗報告2份、尿液送驗姓名對照表
    、尿液代號與姓名對照表各1份附卷可稽（見警卷第1卷第12
    、14頁、第2卷第4-5頁），另有注射針筒2支扣案可資佐證
    ，足認被告之自白與事實相符。
二、按毒品危害防制條例於92年7月9日修正公布，自93年1月9日
    施行，其中第20條、第23條將施用毒品之刑事處遇程序，區
    分為「初犯」及「5年內再犯」、「5年後再犯」。依其立法
    理由之說明：「初犯」，經觀察、勒戒或強制戒治後，應為
    不起訴處分或不付審理之裁定；經觀察、勒戒或強制戒治執
    行完畢釋放後，「5年內再犯」者，因其再犯率甚高，原實
    施之觀察、勒戒及強制戒治既已無法收其實效，爰依法追訴
    或裁定交付審理。至於經觀察、勒戒或強制戒治執行完畢釋
    放後，「5年後再犯」者，前所實施之觀察、勒戒或強制戒
    治已足以遮斷其施用毒品之毒癮，為期自新及協助其斷除毒
    癮，仍適用「初犯」規定，先經觀察、勒戒或強制戒治之程
    序。從而依修正後之規定，僅限於「初犯」及「5年後再犯
    」二種情形，始應先經觀察、勒戒或強制戒治程序。倘被告
    於5年內已再犯，經依法追訴處罰，縱其第3次（或第3次以
    上）再度施用毒品之時間，在初犯經觀察、勒戒或強制戒治
    執行完畢釋放5年以後，已不合於「5年後再犯」之規定，且
    因已於「5年內再犯」，顯見其再犯率甚高，原實施觀察、
    勒戒或強制戒治，已無法收其實效，即應依該條例第10條處
    罰，最高法院95年度第7次刑事庭會議決定可資參照。查被
    告前因施用毒品案件，經本院以91年度毒聲字第603號裁定
    送觀察、勒戒後，認無繼續施用毒品傾向，於91年10月2日
    釋放，並經臺灣嘉義地方法院檢察署檢察官於同日以91年度
    毒偵字第666號為不起訴處分確定。又前因施用毒品之毒品
    危害防制條例等案件，經臺灣高等法院臺南分院以93年度上
    訴字第466號判處應執行有期徒刑9月，並經最高法院駁回上
    訴確定；因毒品危害防制條例等案件，經本院以93年度訴字
    第339號判處應執行有期徒刑1年2月確定，上開數罪接續執
    行，於95年1月10日假釋，並於95年6月5日假釋期滿，所餘
    刑期內未經撤銷假釋，其未執行之刑，以已執行論，有臺灣
    高等法院被告前案紀錄表1份附卷可憑，是被告於觀察勒戒
    執行完畢釋放後，於5年內已再犯，並經依法追訴處罰，雖
    其本件再度施用毒品之時間，在經觀察勒戒執行完畢釋放5
    年以後，已不合於「5年後再犯」之規定，依上開決定，應
    依法追訴處罰甚明。本件事證明確，被告之犯行均堪予認定
    。
三、核被告所為，係犯毒品危害防制條例第10條第1項之施用第1
    級毒品罪，及同條例第10條第2項之施用第2級毒品罪。被告
    持有海洛因、甲基安非他命進而施用之，其持有之低度行為
    應為施用之高度行為所吸收，均不另論罪。被告犯罪事實欄
    一(二)以一施用毒品行為，同時施用海洛因、甲基安非他命，
    係一行為觸犯數罪名，為想像競合犯，應依刑法第55條規定
    從一重之施用第1級毒品罪論處。被告所犯上開2次施用第1
    級毒品罪，犯意各別，行為互殊，應予分論併罰。又被告前
    因偽證案件，經本院以95年度訴字第485號判處有期徒刑2月
    確定，於96年2月3日執行完畢，此有臺灣高等法院被告前案
    紀錄表1份在卷可參，其受徒刑之執行完畢後，5年以內故意
    再犯本件有期徒刑以上之罪，均為累犯，各應依刑法第47條
    第1項規定加重其刑。爰審酌被告前因施用毒品犯行，經觀
    察勒戒執行完畢，猶不知藉機徹底戒除施用毒品之惡習，再
    次施用毒品，惟其施用毒品係自戕行為，及本件施用毒品之
    手段，其犯後坦承犯行態度良好等一切情狀，各量處如主文
    所示之刑，及定其應執行之刑，以示懲儆。扣案之注射針筒
    2支，係被告所有供犯罪事實欄一(一)犯罪所用之物，業據被
    告於本院審理時供承在卷（見本院卷第42頁），爰依刑法第
    38條第1項第2款宣告沒收。
據上論斷，應依刑事訴訟法第273條之1第1項、第299條第1項前
段，毒品危害防制條例第10條第1項、第2項，刑法第11條前段、
第55條、第47條第1項、第51條第5款、第38條第1項第2款，判決
如主文。
本案經檢察官陳昱奉到庭執行職務。
中    華    民    國    98    年    7     月    22    日
                  刑事第二庭  法  官  卓春慧
以上正本證明與原本無異。
如不服本判決應於收受判決後10日內向本院提出上訴書狀，並應
敘述具體理由；其未敘述上訴理由者，應於上訴期間屆滿後20日
內向本院補提理由書（均須按他造當事人之人數附繕本）「切勿
逕送上級法院」。
中    華    民    國    98    年    7     月    22    日
                              書記官  李玫娜
附錄本案論罪科刑法條全文：
毒品危害防制條例第10條：
施用第一級毒品者，處6月以上5年以下有期徒刑。
施用第二級毒品者，處3年以下有期徒刑。


司法院資訊處製作；財團法人民間司法改革基金會備份。
